【裁判字號】    89,簡抗,15
【裁判日期】    890525
【裁判案由】    確認債權關係不存在
【裁判全文】
臺灣高雄地方法院民事裁定  八十九年度簡抗字第十五號
    抗  告  人  台新國際商業銀行股份有限公司
    法定代理人  謝壽夫
    送達代收人  陳楚焄
右抗告人與甲○○間因確認債權關係不存在事件，抗告人對於民國八十九年二月二十
四日本院高雄簡易庭八十八年度雄簡字第二三六二號所為之裁定提起抗告，本院裁定
如左：
    主      文
原裁定廢棄。
    理      由
一、按抗告法院認抗告有理由者，應廢棄原裁定，自為裁定；必要時得命原法院或審
    判長更為裁定，民事訴訟法第四百九十二條第二項定有明文。又按受特別委任之
    訴訟代理人，有提起上訴之權，其提起上訴後，代理權固因代理事件終了而消滅
    ，如欲在上訴審繼續代為訴訟行為者，須另受委任。（司法院二十五年院字第一
    五三二號、二十八年院字第一八四一號解釋參照）另按訴訟代理人之委任應以每
    審級為之，原審受有特別委任之訴訟代理人於判決後，得為當事人提起上訴，係
    由於訴訟法之特別規定，乙律師於為甲提起上訴後，上訴人仍為甲，除甲有指定
    乙律師代收送達人之情形外，法院命繳裁判費之裁定自應向甲送達【司法院（八
    三）廳民一字第一一００五號函同此見解】。
二、抗告意旨略以：抗告人與被告甲○○間確認債權不存在之訴，抗告人於收受判決
    後業於法定期間內提起上訴，並指定送達代收人及詳細地址，詎抗告人於八十九
    年三月二十日接獲駁回上訴之裁定，理由係抗告人未依限繳納裁判費，惟查該補
    繳裁判費之裁定並未向抗告人於上訴狀內所指定之送達代收人為送達，而向原審
    之訴訟代理人為送達，但因該訴訟代理人於抗告人上訴第二審後並未再委任，是
    依法第二審之訴訟文件，應向當事人本人或其另委任之第二審訴訟代理人為之，
    從而，其命補繳裁判費之裁定之送達，即不生合法送達之效力，為此提出抗告等
    語。
三、經查：本件抗告人對於本院高雄簡易庭八十八年度雄簡字第二三六二號判決提起
    上訴，因未繳納上訴裁判費，經原審於八十九年一月三十一日以裁定命抗告人於
    收受裁定後五日內補繳第二審裁判費新台幣四百六十五元，而該裁定固於八十九
    年二月三日送達抗告人於原審之訴訟代理人李昭賢處，此有送達證書一紙附於原
    審卷可明。惟抗告人提起之上訴，係由其本人所提起，並於上訴狀內指定送達代
    收人為陳楚焄，並陳明送達地址為台北市○○○路○段二八九號一一樓，是依該
    上訴狀所載，既非由李昭賢代提上訴，亦非陳明李昭賢有代收送達之情形，更未
    委任李昭賢為第二審之訴訟代理人，有該上訴狀在卷可憑，而李昭賢雖依其於第
    一審所提出之委任狀，有民事訴訟法第七十條但書特別委任之所謂提起「上訴」
    之權利，但並未再授權其於第二審之訴訟代理權，是依前揭說明，此時原審法院
    命補繳上訴裁判費之裁定，自應向當事人本人或其所指定之送達代收人為之，惟
    原審竟向抗告人於原審之訴訟代理人李昭賢為送達，此送達對抗告人自不生送達
    之效力，是原審以抗告人已於八十九年二月三日收受命補繳上訴裁判費裁定，仍
    未如期繳納為由，於補繳期限過後，認抗告人上訴不合程式而駁回抗告人之上訴
    ，其裁定自有違誤，抗告人以此指摘原裁定不當，提起抗告，請求將原裁定廢棄
    ，即有理由，自應由本院將原裁定廢棄。
四、依民事訴訟法第四百三十六條之一第三項、第四百九十二條第二項，裁定如主文
    。
中      華      民      國    八十九    年      五      月     二十五   日
                              臺灣高雄地方法院民事第五庭
~B審判長法官  楊惠欽
~B法      官  張維君
~B法      官  楊國祥
右為正本係照原本作成。
如不服本裁定應於送達後十日內向本院提出抗告狀。
中      華      民      國    八十九    年      五      月     二十五   日
~B法院書記官  周祺雯


司法院資訊處製作；財團法人民間司法改革基金會備份。
